# 请问上市公司以净资产分立是否需要评估和验资？

提问人：sjbhj 时间：2017-10-15 20:50:27
上市公司划拨部分资产和负债，以其净资产出资设立全资子公司，注册资金出资是否需要评估和验资？如果要评估和做验资的依据事什么？ 有三个问题: 1、净资产出资要评估吗？税法规定按账面价值入账。 2 、子公司要不要出验资报告？工商反正是不管了。 3 、划拨的资产负债即净资产要审计吗？企业说既然税法规定按账面价值，实际也是按账面出账入账，也不用审计。有的上市公司有审计，有的没有审计。 谢谢各位老师!

回答人：chenyiwei
根据《公司法》规定，非货币财产出资仍需经过评估，而在很多情况下审计是评估的前置步骤。当然现在验资已经不是必经程序，除非是暂不实行认缴登记制的 27 个行业。